【裁判字號】    95,交聲,1005
【裁判日期】    951031
【裁判案由】    聲明異議
【裁判全文】
臺灣臺中地方法院交通事件裁定      95年度交聲字第1005號
原處分機關  交通部公路總局臺中區監理所
異  議  人
即受處分人  甲○○
上列受處分人因違反道路交通管理處罰條例案件，對於交通部公
路總局臺中區監理所九十五年十月四日所為之中監違字第裁六０
－ＺＣＡ０七三四三０號裁決處分（原舉發案號：內政部警政署
國道公路警察局第三警察隊泰安分隊九十五年一月十三日公警局
交字第ＺＣＡ０七三四三０號），聲明異議，本院裁定如下：
    主  文
異議駁回。
    理  由
一、原處分意旨略以：異議人即受處分人（下稱異議人）甲○○
    所有之車牌號碼三三六七－ＬＮ號自用小客車，於民國九十
    四年十二月二十三日十四時四十七分，在國道一號南下一五
    二公里處，有「速限一百公里，經雷達（射）測定行速為一
    百二十五公里，超速二十五公里」之違規行為，經內政部警
    政署國道公路警察局第三警察隊泰安分隊掣單逕行舉發，嗣
    經原處分機關依道路交通管理處罰條例第三十三條第一項，
    裁處罰鍰新台幣（下同）六千元。
二、聲明異議意旨略以：異議人甲○○及家人均未曾收受舉發違
    反道路交通管理事件通知單，且交通部公路總局臺中區監理
    所未知會異議人即逕行裁決，均有違異議人之權益，爰依法
    聲明異議等語。
三、按違反道路交通管理處罰條例第十二條至第六十八條之規定
    者，由公路主管機關處罰；又違反道路交通管理處罰條例之
    行為人，未依規定自動繳納罰鍰或未依規定到案聽候裁決，
    處罰機關固得依違反道路交通管理事件統一裁罰基準及處理
    細則第四十四條第一項之規定，依該處理細則附件之統一裁
    罰基準表，對行為人逕行裁決，惟該條項規定乃必以行為人
    經合法收受舉發通知單後，無正當理由未依該舉發通知單上
    所載應到案日期為罰鍰之繳納或到案聽候裁決時，方有適用
    。復按處理違反道路交通管理事件，有關文書送達之程序，
    依行政程序法之規定，違反道路交通管理事件統一裁罰基準
    及處理細則第五條定有明文；行政程序法第七十八條第一項
    第一款復規定：「當事人應為送達之處所不明者，行政機關
    得依聲請，准為公示送達。」另行政程序法第七十八條第三
    項亦明定：「當事人變更其送達之處所而不向行政機關陳明
    ，致有第一項之情形者，行政機關得依職權命為公示送達」
    。
四、 經查：
（一）本件異議人甲○○所有之車牌號碼三三六七－ＬＮ號自用
      小客車，於前揭時地之違規事實，有內政部警政署國道公
      路警察局第三警察隊泰安分隊九十五年一月十三日公警局
      交字第ＺＣＡ０七三四三０號舉發違反道路交通管理事件
      通知單及採證照片影本各一紙附卷可稽，且為異議人所不
      爭執，堪認異議人所有之前揭車輛確有上開違規情事，舉
      發機關據以掣單逕行舉發，並無違誤。
（二）查本件舉發機關掣單逕行舉發，並依車牌號碼三三六七－
      ＬＮ號自用小客車登記於監理機關之車主地址即「臺中市
      北屯區○○○路六七號五樓」寄發，惟經郵局以「查無此
      人」退回，舉發機關因而認定異議人當時之住、居所不明
      ，而於九十五年三月十四日為公示送達，有前揭舉發通知
      單及遭退回之信封影本各一紙與內政部警政署國道公路警
      察局第三警察隊九十五年三月十四日公警三交字第０九五
      ０三九０四六二號公示送達公告、公示送達清冊各一份在
      卷可佐。
（三）本件異議人甲○○雖於九十五年四月二十八日，將戶籍地
      自臺中市北屯區○○○路六七號五樓，遷移至臺中市○○
      區○○路二段五二號，並有本院職權調閱之個人基本資料
      查詢結果一紙附卷可稽。惟按汽車所有人地址如有變更，
      應向公路監理機關辦理登記，道路交通安全規則第二十三
      條第一項載有明文。經查，異議人向監理機關登記車牌號
      碼三三六七－ＬＮ號自用小客車之車籍地址，迄至舉發機
      關九十五年三月十四日為公示送達時仍未有所變更，此有
      全戶除戶資料查詢結果一紙存卷可參，則異議人就該自用
      小客車所生之交通違規事件，自應隨時注意其車籍地有無
      相關之郵件寄送，同時原處分機關依職權查詢亦無從得知
      異議人事實上有何變更住居所之情事，是本件舉發通知單
      向異議人當時之前揭臺中市北屯區○○○路六七號五樓之
      戶籍地為送達，應屬合法。揆諸上開法律規定，本件舉發
      通知單於監理機關公告欄黏貼公告之日起，依法已生合法
      公示送達之效力，至異議人嗣於何時實際取得該舉發通知
      單甚或自始未曾收受，既屬可歸責於異議人之事由，自非
      所問。
五、綜上所述，本件舉發通知單既已依異議人甲○○當時之戶籍
    地址合法送達，是原處分機關援以前揭規定，對異議人裁處
    罰鍰六千元，於法並無違誤或不當之處。準此，本件異議為
    無理由，應予駁回。
六、據上論斷，應依道路交通案件處理辦法第十九條，裁定如主
    文。
中    華    民    國    95    年    10    月    31    日
                  交通法庭  法  官  陳思成
上正本證明與原本無異。
如不服本裁定應於送達後五日內向本院提出抗告狀。
                            書記官  王嘉麒
中    華    民    國    95    年    10    月    31    日


司法院資訊處製作；財團法人民間司法改革基金會備份。
